【裁判字號】    98,訴,2340
【裁判日期】    980807
【裁判案由】    偽證
【裁判全文】
臺灣板橋地方法院刑事判決              98年度訴字第2340號
公  訴  人  臺灣板橋地方法院檢察署檢察官
被      告  甲○○
上列被告因偽證案件，經檢察官提起公訴（98年度偵字第9613
號），本院依簡式審判程序，判決如下：
    主  文
甲○○犯偽證罪，累犯，處有期徒刑肆月。
    事  實
一、甲○○前於民國八十五年間因違反藥事法及竊盜等案件，經
    臺灣桃園地方法院以八十五年度訴字第一一○三號分別判處
    有期徒刑六月、八月確定。復於同年間因違反麻醉藥品管理
    條例案件，經臺灣桃園地方法院以八十五年度訴字第一○九
    ○號判決分別判處有期徒刑五年二月、五月，並迭經經臺灣
    高等法院以八十六年度上訴字第一三三一號判決、最高法院
    駁回上訴臺上字第五○三○號判決駁回上訴確定，嗣經臺灣
    高等法院以八十七年度聲字第一一九六號裁定，將上開各罪
    定應執行刑為有期徒刑六年三月，於八十九年十月四日縮短
    刑期假釋出監，嗣於九十一年間經撤銷假釋執行殘刑有期徒
    刑，於九十四年七月二十三日縮刑期滿執行完畢。詎仍不知
    悔改，其曾於九十五年十一月一日，偕同友人梁政明前往址
    設桃園縣桃園市○○路四百十六號之交通部公路總局新竹區
    監理所桃園監理站（下稱桃園監理站），由其提供身分證及
    私章，並由梁政明提供照片及新臺幣（下同）四百元之報酬
    ，委由不知情之代辦人員向該監理站承辦人員謊報駕照遺失
    ，而以其名義申請補發汽車駕駛執照，供梁政明遭通緝期間
    使用（甲○○、梁政明所涉偽造文書案件，分別經臺灣桃園
    地方法院以九十八年度審易字第二三○號、九十八年度審簡
    字第十九號判決有罪確定），嗣梁政明於九十六年一月三日
    因毒品案件為警查獲後，因冒用「甲○○」之名應訊，經臺
    灣新竹地方法院檢察署檢察官透過指紋比對而查悉上開冒名
    應訊之情形，因而簽分偵辦梁政明所涉偽造文書犯行，並於
    九十七年三月五日上午九時三十三分許，在該署九十六年度
    偵緝字第八○八號偽造文書案件偵查中，將甲○○列為證人
    並採遠距訊問方式對之訊問，詎甲○○在檢察官告知其得拒
    絕證言而未拒絕作證之情形下，竟供前具結而虛偽證稱：伊
    之駕照因放在車上遺失後，由梁政明陪伊前往桃園監理站補
    辦駕照，伊係繳交自己之照片，辦妥駕照後亦由伊自己保管
    駕照並放在家中，僅提供駕照影本予梁政明云云，而就案情
    有重要關係之事項即由梁政明提供照片而以甲○○名義補辦
    汽車駕照後交梁政明使用乙節為虛偽陳述。嗣經臺灣新竹地
    方法院檢察署檢察官比對梁政明之供述及桃園監理站提供之
    甲○○申請補發汽車駕駛執照之申辦資料後，始悉上情。
二、案經臺灣新竹地方法院檢察署檢察官簽分後呈請臺灣高等法
    院檢察署檢察長令轉臺灣板橋地方法院檢察署檢察官偵查起
    訴。本院於準備程序進行中，甲○○就被訴事實為有罪之陳
    述，經告知簡式審判程序之旨，並聽取當事人之意見後，本
    院合議庭裁定由受命法官獨任進行簡式審判程序。
    理  由
一、訊據被告甲○○對於上揭犯罪事實坦承不諱，並有臺灣新竹
    地方法院檢察署九十六年度偵緝字第八○八號偽造文書案件
    之九十七年三月五日訊問筆錄、證人結文、證人梁政明於偵
    查中之證述、桃園監理站九十七年三月二十日竹監桃字第○
    九七○○○五五九八號函附之普通汽車駕駛執照登記書、汽
    （機）車駕駛人異動登記書、臺灣桃園地方法院九十八年度
    審易字第二三○號、九十八年度審簡字第十九號判決各一份
    附卷可稽，足認被告自白與事實相符。本案事證明確，被告
    犯行堪以認定，應依法論科。
二、核被告所為，係犯刑法第一百六十八條之偽證罪。被告前於
    八十五年間因違反藥事法及竊盜等案件，經臺灣桃園地方法
    院以八十五年度訴字第一一○三號分別判處有期徒刑六月、
    八月確定。復於同年間因違反麻醉藥品管理條例案件，經臺
    灣桃園地方法院以八十五年度訴字第一○九○號判決分別判
    處有期徒刑五年二月、五月，並迭經經臺灣高等法院以八十
    六年度上訴字第一三三一號判決、最高法院駁回上訴臺上字
    第五○三○號判決駁回上訴確定，嗣經臺灣高等法院以八十
    七年度聲字第一一九六號裁定，將上開各罪定應執行刑為有
    期徒刑六年三月，於八十九年十月四日縮短刑期假釋出監，
    嗣於九十一年間經撤銷假釋執行殘刑有期徒刑，於九十四年
    七月二十三日縮刑期滿執行完畢，有臺灣高等法院被告前案
    紀錄表一份附卷可查，被告於有期徒刑執行完畢後，五年之
    內故意犯本案最重本刑有期徒刑以上之罪，均應依刑法第四
    十七條第一項累犯之規定，加重其刑。爰審酌被告對偵查中
    案件具結後為不實之證述，意圖誤導偵察機關之判斷，嚴重
    危害社會秩序，並造成司法資源無謂浪費，其前揭犯行嚴重
    妨害法庭真相發現及司法公信，顯屬嚴重藐視公權力之行為
    ，應予非難，並藉此杜絕民眾常無視於證人宣誓，仍恣意虛
    偽陳述之歪風，否則難以建立司法公信之基礎，兼衡被告之
    素行、犯罪之動機、手段，於本案審理中自知事證明確而坦
    承犯行等一切情狀，量處如主文所示之刑，以示警懲。
據上論斷，應依刑事訴訟法第273 條之1 第1 項、第299 條第1
項前段，刑法第168條、第47條第1項，判決如主文。
本案經檢察官陳姿雯到庭執行職務。
中    華    民    國    98    年    8     月    7     日
                  刑事第二庭  法  官  王偉光
上列正本證明與原本無異。
如不服本判決，應於送達後十日內敘明上訴理由，向本院提出上
訴狀，上訴於本院第二審合議庭 (應附繕本) 。其未敘述上訴理
由者，應於上訴期間屆滿後二十日內向本院補提理由書「切勿逕
送上級法院」。
                              書記官  李郁禎
中    華    民    國    98    年    8     月    11    日
附錄本案論罪科刑法條全文：
刑法第一百六十八條
於執行審判職務之公署審判時或於檢查官偵查時，證人、鑑定人
、通譯於案情有重要關係之事項，供前或供後具結，而為虛偽陳
述者，處七年以下有期徒刑。


司法院資訊處製作；財團法人民間司法改革基金會備份。
